臺灣苗栗地方法院民事簡易判決
110年度苗簡字第365號
原      告  謝文漳  
訴訟代理人  何永福律師
複代理人    吳奕麟律師
            鄒宗育  
被      告  藍淑真  
            徐錦泉  
共      同
訴訟代理人  連堂凱律師
複代理人    陳育騰律師
            鍾佩君律師 
上列當事人間給付票款事件，本院於中華民國110年12月14日言
詞辯論終結，判決如下：
　　主  文
原告之訴駁回。
訴訟費用由原告負擔。
    事  實
一、原告主張：訴外人梨澤花因積欠原告債務，將其持有之由被
    告藍淑真簽發、被告徐錦泉背書、票號AG0000000號、票面
    金額新臺幣（下同）3,500,000元、發票日民國110年5月25
    日之支票1紙（下稱系爭支票）交付予原告，以此抵償債務
    。嗣原告於110年5月25日提示，遭付款人即陽信銀行成功分
    行退票。爰依票據法律關係請求被告給付票款及利息等語。
    並聲明：⑴被告應連帶給付原告3,500,000元，及自110年5月
    25日起至清償日止，按年息百分之6計算之利息。⑵請依職權
    宣告假執行。⑶訴訟費用由被告連帶負擔。
二、被告抗辯：
（一）系爭支票係被告遭訴外人許榮唐、吳采靜之恐嚇、脅迫而
      簽發及背書，被告已於110年6月4日以存證信函撤銷發票
      之意思表示，並提起確認支票債權不存在之訴訟，亦向臺
      灣士林地方法院（下稱士林地院）聲請110年度全字第45
      號假處分事件，經裁准在案，士林地院亦於110年5月24日
      以執行命令禁止許榮唐、梨澤花、吳采靜就爭支票為付款
      提示及轉讓。系爭支票既於110年5月24日受強制執行，原
      告係於執行命令期日後取得系爭支票，依強制執行法第14
      0條準用第51條第2項規定，對於被告等不生效力，被告自
      無付款義務。
（二）又系爭支票背面所載之提示帳戶係梨澤花於彰化銀行所開
      立，梨澤花於系爭支票遭退票後始轉讓予原告，僅有通常
      債權轉讓之效力。又梨澤花為許榮唐之配偶，不可能不知
      被告遭許榮唐恐嚇而取得系爭支票之情事，則梨澤花係惡
      意取得系爭支票，且無相當對價取得，依票據法第14條第
      1項規定，梨澤花無票據上權利。故梨澤花轉讓系爭之支
      票予原告，原告仍不得享有票據上權利。並聲明：⑴原告
      之訴駁回。⑵訴訟費用由原告負擔。⑶如受不利判決，願供
      擔保請准免為假執行。
    理  由
一、查系爭支票經被告藍淑貞對許榮唐、梨澤花、吳采靜等人向
    士林地院聲請110年度全字第45號假處分事件，並於110年5
    月20日經裁定於被告供擔保後，許榮唐、梨澤花、吳采靜等
    人不得就系爭支票為付款提示及轉讓，並核發士林地院110
    年5月24日執行命令。嗣許榮唐、梨澤花、吳采靜提起抗告
    ，經臺灣高等法院以110年度抗字第1087號裁定變更系爭支
    票之擔保金額為22,125,000元，被告乃依該裁定提存增加之
    擔保金額13,525,000元等情，有上開假處分裁定（卷第181
    至193頁）、士林地院110年5月24日執行命令（卷第45頁）
    、士林地院110年度存字第1006、1833號提存書（第197至19
    9頁）等件在卷可憑。可證被告所辯系爭支票業經裁定假處
    分確定，並於110年5月24日經士林地院核發執行命令，禁止
    許榮唐、梨澤花、吳采靜為付款提示及轉讓乙節為真。
　　基此，許榮唐、梨澤花、吳采靜等人於上開110年5月24日執
    行命令核發後，即不得將系爭支票轉讓第三人至明。
二、再查，系爭支票背面所載之提示銀行帳號00000000000000，
    經本院函詢彰化商業銀行股份有限公司，確認該帳號為梨澤
    花所有；復函詢關於梨澤花抽回系爭支票之情形，經覆以：
    「發票日：110.5.25、票號：AG0000000、退票提領日：110
    .5.27」等語在卷（卷第59頁、第157頁）。可知梨澤花係因
    提示未獲兌現後，而於110年5月27日將系爭支票自提示銀行
    取回，再轉讓予原告，是轉讓時點必為5月27日之後；此亦
    為原告所自承：係於退票後取得系爭支票（卷第64頁）。然
    假處分之執行命令係於同年5月24日核發，足認梨澤花係於
    假處分執行後始轉讓系爭支票與原告無疑。
三、按假處分之執行，除前三條規定外，準用關於假扣押、金錢
    請求權及行為、不行為請求權執行之規定；次按實施查封後
    ，債務人就查封物所為移轉、設定負擔或其他有礙執行效果
    之行為，對於債權人不生效力；強制執行法第140條、第51
    條第2項定有明文。承上二、所述，原告係於系爭支票經假
    處分後，始經假處分之債務人梨澤花轉讓取得，依上開規定
    ，該轉讓行為對於假處分債權人即被告不生效力，故原告自
    不得向被告行使票據權利。從而，原告依據票據之法律關係
    ，請求被告連帶給付系爭支票之票款及利息，依法無據，應
    予駁回。
四、本件事證已臻明確，兩造其餘就原告取得系爭支票是否惡意
    或有重大過失，及被告等是否受第三人恐嚇而簽發系爭支票
    等之攻防及舉證，均於判決結果不生影響，本院自無審酌必
    要，併此敘明。
五、訴訟費用負擔之依據：民事訴訟法第78條。
中　　華　　民　　國　　110 　年　　12　　月　　29 　日
                  苗栗簡易庭  法　官　 黃怡玲
以上正本係照原本作成。
如對本判決上訴，須於判決送達後20日內向本院提出上訴狀（須
附繕本）。如委任律師提起上訴者，應一併繳納上訴審裁判費。
　　　　　　　　　            書記官   陳映綺　　　
中　　華　　民　　國　　110 　年　　12　　月　　29　　日